【裁判字號】    97,易,1984
【裁判日期】    970611
【裁判案由】    竊盜
【裁判全文】
臺灣臺中地方法院刑事判決              97年度易字第1984號
公  訴  人  臺灣臺中地方法院檢察署檢察官
被      告  丙○○
            乙○○
上列被告因竊盜案件，經檢察官提起公訴（97年度偵字第8524號）
，本院判決如下：
    主    文
丙○○結夥三人以上攜帶兇器竊盜，未遂，處有期徒刑肆月，扣
案之Ｔ型板手參支沒收。又對於公務員依法執行職務時施強暴，
累犯，處有期徒刑伍月，應執行有期徒刑捌月，扣案之Ｔ型板手
參支沒收。
乙○○結夥三人以上攜帶兇器竊盜，未遂，累犯，處有期徒刑伍
月，如易科罰金，以新台幣壹仟元折算壹日。扣案之Ｔ型板手參
支沒收。
    犯罪事實
一、丙○○曾於民國（下同）九十一年三月三十一日因殺人未遂
    案件經台灣彰化地方法院判處有期徒刑二年九月，緩刑五年
    確定，於九十三年四月二十二日因違反毒品危害防制條例案
    件經台灣彰化地方法院判處有期徒刑八月、六月，定應執行
    有期徒刑一年確定，又於九十三年十一月二十二日因違反毒
    品危害防制條例案件經台灣彰化地方法院判處有期徒刑八月
    、有期徒刑七月，定應執行刑有期徒刑一年二月確定，於九
    十三年九月一日入監獄執行，與上開緩刑經撤銷後之有期徒
    刑二年九月接續執行至九十六年三月二十一日始假釋出獄（
    毒品案件於減刑條例施行前已執行而接續執行殺人未遂之部
    分，經查台灣彰化地方法院八十九年少訴字第七號無自首之
    情形，不得減刑，九十七年十一月十四日始觀護期滿，尚未
    執行完畢，而不構成累犯）；乙○○曾於九十三年十二月十
    六日因違反毒品危害防制條例案件經台灣高等法院台中分院
    判處有期徒刑十一月及有期徒刑六月，定應執行刑為有期徒
    刑一年三月確定，另於九十四年五月十六日因違反毒品危害
    防制條例案件經台灣彰化地方法院判處有期徒刑一年一月、
    有期徒刑八月，定應執行刑為有期徒刑一年七月確定，接續
    執行至九十六年十月二十六日假釋期滿未經撤銷，視為已執
    行有期徒刑完畢，不知悔改，與丁○○、陳科豐（嗣到案後
    另行審結）共同基於意圖為自己不法之所有之犯意聯絡，於
    九十七年四月二日上午九時許，先由丙○○駕駛車牌號碼一
    四三五─ＨＲ號自用小客車載乙○○、丁○○、陳科豐至彰
    化縣鹿港鎮○○路之大豐五金行，由丁○○下車購得足以傷
    害人之生命、身體，可供兇器使用之Ｔ型板手三支，並由陳
    科斗、陳科豐將上開板手磨尖，供行竊之用，隨即開車前往
    高速鐵路烏日站附近尋找行竊之對象，惟因人潮過多而作罷
    ，乃先行至彰化縣彰化市用餐後，再駕駛上開小客車前往高
    速鐵路烏日站尋找行竊對象，嗣於同日下午四時三十分許到
    達該高速鐵路車站附近之高鐵五路與站區二路口，由丁○○
    先下車觀察已選定之行竊對象，再回到車上告知可以下手，
    同日下午五時五分許乃由陳科豐持上開購得之Ｔ型板手中之
    一支將板手伸入甲○○所有由陳文哲所駕駛之三Ｇ─八一０
    二號自用小客車之鑰匙孔內，著手打開該自用小客車行竊，
    丙○○、丁○○、乙○○則在車上把風並接應，適該交叉路
    口之綠燈亮起，其他車輛往陳科豐行竊之方向駛來，陳科豐
    不得已乃中斷行竊，而未能得逞，並與丙○○會合，適台中
    縣警察局烏日分局員警張金煌、許樵祥、陳勢福、洪俊賢四
    人分乘車牌號碼九四三０─ＳＪ、Ａ四─五四０八號偵防車
    在場執行肅竊勤務發現上情，隨即上前表明身分予以攔查，
    並將車牌號碼九四三０─ＳＪ號偵防車停放於車牌號碼一四
    三五─ＨＲ號自用小客車前面，丙○○見狀竟單獨於妨害公
    務之犯意，對於公務員張金煌、許樵祥、陳勢福、洪俊賢依
    法執行逮捕現行犯之職務時，倒車衝撞車牌號碼九四三０─
    ＳＪ偵防車，致該偵防車右前保險桿凹陷，經員警張金煌對
    空鳴槍二發，惟丙○○仍未停車，再倒車衝撞車牌號碼九四
    三０─ＳＪ號偵防車，嗣經員警許樵祥對空鳴槍二發，員警
    張金煌對車號一四三五─ＨＲ號自用小客車車輪開槍，丙○○始停車，並當場扣得上開四人攜帶之Ｔ型板手三支。
二、案經台中縣警察局烏日分局移送臺灣臺中地方法院檢察署檢
    察官偵查起訴。
    理    由
一、按被告以外之人於審判外之陳述，雖不符前四條（指刑事訴
    訟法第一五九條之一至第一五九條之四）之規定，而經當事
    人於審判程序同意作為證據，法院得審酌該言詞陳述或書面
    陳述作成之情況，認為適當者，亦得為證據，又當事人、代
    理人或辯護人於法院調查證據時，知有第一百五十九條第一
    項不得為證據之情形，而未於言詞辯論終結前聲明異議，視
    為有前項同意，刑事訴訟法第一百五十九條之五第一項、第
    二項定有明文，本件被告、公訴人就本案關於證人陳文哲於
    警訊中及證人張金煌、許樵祥於偵訊中之供述證據之證據能
    力未於言詞辯論終結前聲明異議，自視為同意，合先敘明。
二、上揭事實業據被告丙○○、乙○○於偵審中坦承不諱，核與
    陳文哲指訴之被害情節相符，並經證人張金煌、許樵祥於偵
    查中結證屬實，復有Ｔ型板手三支扣案可稽及現場圖、照片
    二十八幀附卷可憑，堪信被告丙○○、乙○○之自白與事實
    相符，被告丙○○、乙○○犯行洵堪認定，依法應予論科。
三、按刑法第三百二十一條第一項第三款之攜帶兇器竊盜罪，只
    須行竊時攜帶之物可認為兇器者，即在加重處罰之列，所謂
    兇器指足以傷害人之生命、身體之器具而言，凡客觀上具有
    此種危險性即為已足，尤不以竊盜犯主觀上有以之行兇之意
    思為要件，查本案扣案之Ｔ型板手三支係鐵器，且已磨尖，
    客觀上足以傷害人之生命、身體，足資作為兇器使用，殆無
    疑義，是核被告丙○○、乙○○共同行竊之作為係犯刑法第
    三百二十一條第二項、第一項第三款、第四款之結夥三人以
    上攜帶兇器竊盜未遂罪（起訴書誤載為普通竊盜未遂，業經
    蒞庭檢察官更正，故無庸變更起訴法條）。被告丙○○開車
    衝撞員警駕駛之偵防車之作為係犯刑法第一百三十五條第一
    項之妨害公務罪。被告丙○○、乙○○與丁○○、陳科豐上
    開加重竊盜犯行，有犯意聯絡與行為分擔，俱應論以共同正
    犯。被告丙○○、乙○○所犯加重竊盜罪，係已實行竊盜犯
    行而不遂，為未遂犯，依既遂之刑減輕之。被告乙○○曾於
    九十三年十二月十六日因違反毒品危害防制條例案件經台灣
    高等法院台中分院判處有期徒刑十一月及有期徒刑六月，定
    應執行刑為有期徒刑一年三月確定，另於九十四年五月十六
    日因違反毒品危害防制條例案件經台灣彰化地方法院判處有
    期徒刑一年一月、有期徒刑八月，定應執行刑為有期徒刑一
    年七月確定，接續執行至九十六年十月二十六日假釋期滿未
    經撤銷，視為已執行有期徒刑完畢，有台灣高等法院被告前
    案紀錄表一份在卷可憑，其於有期徒刑執行完畢後五年之內
    ，再故意犯本件有期徒刑以上之罪，為累犯，依法加重其刑
    ，以上被告乙○○部分之刑之加減，先加後減。被告丙○○
    曾於九十一年三月三十一日因殺人未遂案件經台灣彰化地方
    法院判處有期徒刑二年九月，緩刑五年確定，於九十三年四
    月二十二日因違反毒品危害防制條例案件經台灣彰化地方法
    院判處有期徒刑八月、六月，定應執行有期徒刑一年確定，
    又於九十三年十一月二十二日因違反毒品危害防制條例案件
    經台灣彰化地方法院判處有期徒刑八月、有期徒刑七月，定
    應執行刑有期徒刑一年二月確定，於九十三年九月一日入監
    獄執行，與上開緩刑經撤銷後之有期徒刑二年九月接續執行
    至九十六年三月二十一日始假釋出獄，九十七年十一月十四
    日始觀護期滿，尚未執行完畢，而不構成累犯，亦有台灣高
    等法院被告前案紀錄表一份在卷可憑，公訴人認被告丙○○
    亦構成累犯，容有誤會附此敘明。被告丙○○所犯上開二罪
    ，犯意各別，罪名亦殊，應分論併罰。爰審酌被告丙○○素
    行不良且假釋中再犯，被告乙○○為丙○○之女友，均有施
    用毒品之紀錄，因無資力購買毒品，而與他人共謀行竊汽車
    音響，尚未取得任何財物，被告丙○○以衝撞偵防車之手段
    妨害公務，犯後均已坦承犯行等一切情狀，各量處如主文所
    示之刑，並就被告乙○○部分諭知易科罰金之折算標準，就
    被告丙○○部分定應執行刑。
四、扣案之Ｔ型板手三支均為被告丁○○所有供攜帶兇器竊盜所
    用之物（其中二支雖未直接持以行竊，惟均係共同攜帶至竊
    盜現場，自應全部認係供攜帶兇器竊盜所用之物），業據同
    案被告丁○○於偵查中自承在卷，依法併予宣告沒收。
五、被告丁○○、陳科豐嗣到案後另行審結。
據上論斷，應依刑事訴訟法第二百九十九條第一項前段，刑法第
三百二十一條第二項、第一項第三款、第四款、第一百三十五條
第一項、第二十五條第二項、第四十七條第一項、第四十一條第
一項前段、第五十一條第五款、第三十八條第一項第二款，刑法
施行法第一之一條第一項、第二項前段，判決如主文。
本案經檢察官戊○○到庭執行職務。
中    華    民    國    97    年    6    月    11   日
                  刑事第七庭    法  官  陳如玲
上正本證明與原本無異。
如不服本判決，應於收受送達後10日內向本院提出上訴書狀（應
敘述具體理由並附繕本）。
上訴書狀如未敘述理由，應於上訴期間屆滿後20日內補提理由書
於本院。
                                書記官  童淑芬
中    華    民    國    97    年    6    月    11   日
附錄論罪科刑法條
中華民國刑法第321條
（加重竊盜罪）
犯竊盜罪而有左列情形之一者，處 6 月以上、 5 年以下有期徒
刑：
一  於夜間侵入住宅或有人居住之建築物、船艦或隱匿其內而犯
之者。
二  毀越門扇、牆垣或其他安全設備而犯之者。
三  攜帶兇器而犯之者。
四  結夥三人以上而犯之者。
五  乘火災、水災或其他災害之際而犯之者。
六  在車站或埠頭而犯之者。
中華民國刑法第135條
（妨害公務執行及職務強制罪）
對於公務員依法執行職務時，施強暴脅迫者，處 3 年以下有期徒
刑、拘役或 3 百元以下罰金。
意圖使公務員執行一定之職務或妨害其依法執行一定之職務或使
公務員辭職，而施強暴脅迫者，亦同。
犯前二項之罪，因而致公務員於死者，處無期徒刑或 7 年以上有
期徒刑；致重傷者，處3年以上、10年以下有期徒刑。前項之未
遂犯前項之未遂犯罰之。


司法院資訊處製作；財團法人民間司法改革基金會備份。
